臺灣高等法院刑事判決　　　　　　　　93年度上易字第2133號
上　訴　人　臺灣士林地方法院檢察署檢察官
被　　　告　甲○○
上列上訴人因被告收受贓物案件，不服臺灣士林地方法院92年度
易字第324號，中華民國93年9月29日第一審判決（起訴案號：臺
灣士林地方法院檢察署91年度偵字第6063號），提起上訴，本院
判決如下：
    主  文
原判決關於收受贓物部分撤銷。
甲○○收受贓物，處拘役肆拾日，如易科罰金以參佰元折算壹日
。
    事  實
甲○○於民國91年9月間某日，在其臺北縣淡水鎮○○路241號住
處，明知龔志強所交付之松慕強身分證，係松慕強遺失之物，為
來物不明之贓物，仍予收受。嗣於91年9月13日經警持搜索票前
其住處搜索，扣得該身分證而悉上情。
    理  由
一、認定犯罪事實所憑證據及理由:
    被告甲○○經本院合法傳喚，未到庭應訊，亦未提出任何書
    狀到院。經查上揭犯罪事實，雖為被告於原審所否認，惟查
    其犯行有下列證據可證：
（一）、依證人即被害人松慕強於原審證稱：其身分證是放在皮
        包內，而皮包是放在車上，皮包不見，後來在警察局領
        回，但裡面的錢新台幣3000多元不見，約是在91年9月
        14 日前2、3個禮拜不見等語，並有贓物認領保管單有
        稽，可知被害人之身分證確係非出於其本人之意思而離
        其持有。
（二）、證人龔志強於原審證稱：在被告家對面之公共電話亭撿
        到被害人之身分證，將之交給被告，並告知是撿拾而得
        ，問被告是否認識為附近之人所遺失，囑咐被告物歸原
        主等情，惟被告迄被查獲時，仍未將身分證返還所有人
        ，為被告所自承，益徵被告明知證人所交付之物是他人
        所遺失或失竊之物，猶予收受，且未返還給所有人，被
        告辯稱忘記寄還云云，要屬卸責之詞，不足採信，被告
        有將該身分證侵占入己之不法所有意圖甚明。
三、撤銷改判及自為判決論罪科刑之理由：
（一）、核被告所為，係犯刑法第349條第1項之收受贓物罪。
（二）、原審未詳酌上述證據而諭知被告無罪，尚嫌速斷。檢察
        檢察官據此上訴指摘原審判斷不當，為有理由，應由本
　　    院撤銷原判決。
（三）、爰審酌被告犯罪動機、手段，及犯罪所生危害非重、犯
        後否認犯行等一切情狀，量處拘役40日，並諭知易科罰
        金之折算標準。
四、適用之法律：
（一）、刑事訴訟法第369條第1項前段、第364條、第299條第1
        項前段。
（二）、刑法第349條第1項、第41條第1項前段、罰金罰鍰提高
        標準條例第1條前段、第2條。
本案經檢察官柯麗鈴到庭執行職務
中　　華　　民　　國　　94　　年　　10　　月　　28　　日
　　　　　　　　　刑事第十六庭  審判長法　官  曾德水
　　　　　　　　　　　　　　　　　　  法　官  杜惠錦
　　　　　　　　　　　　　　　　　　  法　官  廖紋妤
以上正本證明與原本無異。
不得上訴。
                                      書記官  王增華
中　　華　　民　　國　　94　　年　　10　　月　　28　　日
附錄：本案論罪科刑法條全文
刑法第349條第1項
收受贓物者，處三年以下有期徒刑、拘役或五百元以下罰金。
